【裁判字號】    90,交聲,383
【裁判日期】    901217
【裁判案由】    聲明異議
【裁判全文】
臺灣臺中地方法院交通事件裁定                      九十年度交聲字第三八三號
    原處分機關  交通部公路局台中區監理所
    異 議人 即
    受 處分 人  甲○○
右列受處分人因違反道路交通管理處罰條例案件，對於交通部公路局台中區監理所中
華民國九十年九月二十四日所為之處分（中監違字第裁六０─Ｚ00000000號
裁決書），聲明異議，本院裁定如左：
        主  文
異議駁回。
        理  由
一、按汽車行駛高速公路時，不得在路肩上行駛，或利用路肩超越前車或倒車，亦不
    得在加速車道、減速車道或單車道之匝道上超越前車或倒車，高速公路交通管制
    規則第九條第一項第二款、第三款分別定有明文。次按汽車行駛於高速公路，而
    不遵管制之規定者，處汽車駕駛人新台幣三千元以上六千元以下罰鍰；又汽車駕
    駛人違反上開規定者，除依原條款處罰鍰外，並記違規點數一點，亦分別為道路
    交通管理處罰條例第三十三條第一項、第六十三條第一項第一款所明定。
二、本件聲明異議意旨略以：受處分人即異議人甲○○在舉發當時並未在國道三號高
    速公路大溪交流道匝道口行駛路肩亦無超越前車，受處分人雖當場向警員表示並
    無上開情事，惟未為警員接受，爰為此聲明異議云云。
三、本院查：受處分人就其於民國九十年八月二十日下午四時五十分許，駕駛車牌號
    碼ＮＴ─四一四七號自小客車，於國道三號高速公路大溪交流道下交流道之事實
    並不爭執；另受處分人之自小客車確有在右揭時地行駛右側路肩超越前車行駛之
    違規情事，經證人即舉發警員蔡文慶當場舉發，掣發內政部警政署國道公路警察
    局公警局交字第Ｚ00000000號舉發違反道路交通管理事件通知單（下稱
    舉發單），並經受處分人當場簽收，此有該舉發單影本附卷可稽，而證人蔡文慶
    係執勤警員，其立場客觀中立，且其與受處分人素不相識，亦無宿怨，苟受處分
    人無該等違規情事，舉發員警當無設詞攀誣濫予舉發之理，是受處分人駕駛前揭
    自用小客車，於上開時地違規行駛路肩超越前車之事實，已甚明確；又受處分人
    於舉發違規當時如有向警員表示並無違規情事，舉發警員對於該次違規之舉發，
    理應印象深刻，惟證人蔡文慶於舉發該違規未逾四月之九十年十二月十二日本院
  訊問時，對於受處分人本人及有何違規情事，均證稱並無印象等語，顯見受處分
    人於舉發違規當時，應未表示異議即簽收舉發單，並適足以反證受處分人確有前
    開違規之情事無疑。受處分人所辯，洵無足採。從而，受處分人既有前揭違規行
    為，原處分機關據以援引上開規定，裁處受處分人罰鍰，並記違規點數一點，並
    無不當，本件異議為無理由，應予駁回。
據上論斷，應依道路交通管理處罰條例第八十七條第二項、道路交通案件處理辦法第
十九條，裁定如主文。
中      華      民      國      九十      年      十二      月    十七  日
                                        臺灣臺中地方法院交通法庭
                                            法  官  劉長宜
右正本證明與原本無異。
如不服本裁定應於送達後五日內向本院提出抗告狀。
                                            書記官
中      華       民      國     九十      年      十二      月     廿   日


司法院資訊處製作；財團法人民間司法改革基金會備份。
